【裁判字號】    98,秩抗,1
【裁判日期】    980730
【裁判案由】    違反社會秩序維護法
【裁判全文】
臺灣屏東地方法院刑事裁定               98年度秩抗字第1號
抗  告  人  甲○○
即被處罰人
移送機關    屏東縣政府警察局屏東分局
上列抗告人因違反社會秩序維護法案件，不服本院潮州簡易庭於
民國97年10月28日所為第一審裁定 (97年度潮秩字第171 號)提
起抗告，本院普通庭第二審裁定如下：
    主  文
原裁定撤銷。
甲○○不罰。
    理  由
一、原裁定意旨略以：
    抗告人即被處罰人甲○○於下列時、地，有違反社會秩序維
    護法之違序行為：
    (一)時間：民國97年9月17日19時20分許。
    (二)地點：屏東縣潮州鎮某處。
    (三)行為：吸食煙毒或麻醉藥品以外之迷幻物品愷他命即K 他
      命 (Ketamine) 。
    並將當場查扣之含K 他命毒品香菸乙枝注射針筒乙支依社會
    秩序維護法第22條第1 項第2 款規定，併宣告沒入。
二、本件抗告意旨則以：原裁定所載違序時間 (97年9 月17日)
    伊在台北聯升工程行做污水下水道工程，沒有在案發現場，
    應係被冒名，請查明撤銷原裁定。
三、經查：
  (一)原移送機關於97年9 月20日凌晨3 時10分許，在屏東縣東港
    鎮○○路中華電信公司前，查獲本件違序行為時，因嫌疑人
    未帶證件，原移送機關僅依其陳述之姓名、年籍及住居所資
    料，製作警訊調查筆錄即行移送，查原審卷宗均無該行為人
    之身分證明文件或指紋卡以資確定行為人身分，此與警察職
    權行為行使法第7 條第1 項第3 款所定，警察人員於查證人
    民身分、得令其出示身分證明文件之規定已有不符；而原審
    於裁定前亦未傳喚被處罰人即抗告人到庭以資查明特定，準
    此，實際之違序行為人是否即為抗告人已非無疑。
  (二)次查，抗告人於本院調查時堅稱遭人冒名並有不在場證明，
    本院當庭命採集抗告人指紋，連同原審警卷上所留存該違序
    行為人之指印，送請法務部調查局鑑定是否為同一人之指紋
    ，經該局以「照相放大」、「特徵比對」方法鑑定後，判定
    甲○○於指紋卡片所捺指紋與原審卷宗 (97年度潮秩字第17
    1 號卷)內 所留存捺印之指紋，二者不同，此有法務部調查
    局鑑定書附卷可按即非同一人指紋。足見於上述時、地查獲
    之違序行為人並非抗告人已可肯認，其辯稱係遭人冒名等語
    ，足可採信。
四、綜上所述，本件抗告人既係遭人冒名應訊，即不能認定其有
    為如原裁定所示之違反社會秩序維護法第66條第1 款之違序
    行為，抗告意旨為有理由。本院潮州簡易庭未查逕依社會秩
    序維護法第45條第2 項、第66條第1 款、第22條第1 項第2
    款、第2 項之規定裁定抗告人應處罰鍰新臺幣5,000 元，扣
    案之含K 他命毒品香菸1 支、注射針筒1 支均沒入，自有未
    洽，應由本院合議庭將原裁定予以撤銷另為不罰之裁定。
五、依社會秩序維護法第58條、第92條，刑事訴訟法第413 條，
    裁定如主文。
中    華    民    國    98    年    7     月    30    日
                      普通庭  審判長法  官  吳永宋
                                    法  官  陳怡先
                                    法  官  朱盈吉
以上正本證明與原本無異。
本裁定不得再抗告。
中    華    民    國    98    年    7     月    30    日
                                    書記官  林祥玉                                    書記官  林祥玉


司法院資訊處製作；財團法人民間司法改革基金會備份。
